臺灣板橋地方法院刑事判決　　　　　　100年度簡上字第628號
上　訴　人
即　被　告　劉人維
上列被告因違反毒品危害防制條例案件，不服本院於民國100 年
6 月8 日以100 年度簡字第4076號所為第一審刑事簡易判決（偵
查案號：臺灣板橋地方法院檢察署100 年度毒偵字第2326號），
提起上訴，經本院管轄第二審合議庭審理，判決如下：
    主  文
原判決撤銷。
劉人維施用第二級毒品，處有期徒刑貳月，如易科罰金以新臺幣
壹仟元折算壹日，扣案之第二級毒品甲基安非他命壹包（驗餘淨
重零點零陸貳陸公克）沒收銷燬之。
    事  實
一、劉人維於民國（下同）96年間，因施用毒品案件，經依臺灣
    板橋地方法院96年度毒聲字第2893號裁定送觀察、勒戒後，
    認無繼續施用毒品之傾向，於97年3 月19日執行完畢釋放出
    所，由本署檢察官以96年度毒偵字第9501號為不起訴之處分
    確定。詎其仍無法戒除毒癮，明知甲基安非他命業經公告為
    毒品危害防制條例第2 條第2 項所列管之第二級毒品，不得
    非法持有、施用，竟基於施用第二級毒品甲基安非他命（下
    稱甲基安非他命）之犯意，於100 年3 月15日晚上8 時許，
    在新北市○○區○○街124 巷附近，以將甲基安非他命置於
    玻璃球內，再燒烤後吸食其霧化氣體之方式，施用甲基安非
    他命乙次。嗣於100 年3 月16日晚上7 時許，在新北市○○
    區○○路40巷口，因另案通緝為警查獲，並當場扣得甲基安
    非他命乙包（驗餘淨重0.0626公克），並採尿送驗後呈甲基
    安非他命陽性反應，而查悉上情；劉人維於警員詢問時供出
    其所施用甲基安非他命之來源，係其於查獲前2 日，在陳○
    ○（按其年籍姓名詳本院卷）新北市○○區○○路住處內向
    陳○○所購得，並經新北市政府警察局新莊分局聲請本院核
    准實施通訊監察後，再經警於100 年7 月12日下午2 時30分
    許，持本院核發之搜索票前往陳○○新北市○○區○○路○
    ○號住處內搜索，而查獲陳○○其人到案。
二、案經新北市政府警察局新莊分局報請臺灣板橋地方法院檢察
    署檢察官偵查起訴。
    理  由
一、上開事實業據被告劉人維於本院審理時坦承不諱，核與證人
    即警員卓群於本院審理時證述之情節（見本院卷100 年9 月
    20日審判筆錄）相符，復有新北市政府警察局新莊分局搜索
    扣押筆錄、扣押物品目錄表各乙份、扣押物品清單、現場照
    片4 張、扣案安非他命照片2 張、煙毒麻醉藥品案被移送者
    姓名及代碼對照表、交通部民用航空局航空醫務中心毒品鑑
    定書、台灣檢驗科技股份有限公司濫用藥物檢驗報告及陳○
    ○之新北市政府警察局新莊分局解送人犯報告書影本各乙份
    ，在卷可稽，足堪認定。被告上開犯行已臻明確，應予依法
    論科。
二、核被告所為，係犯毒品危害防制條例第10條第2 項之施用第
    二級毒品罪。被告持有甲基安非他命之低度行為，為其持以
    施用甲基安非他命之高度行為所吸收，不另論罪。被告於上
    開時地遭警查獲後，於警員詢問時供出其所施甲基安非他命
    之來源，係其於查獲前2 日，在陳○○新北市○○區○○路
    住處內向陳○○所購得等語，並經新北市政府警察局新莊分
    局聲請本院核准實施通訊監察後，再經警於100 年7 月12日
    下午2 時30分許，持本院核發之搜索票前往陳○○新北市○
    ○區○○路○○號住處內搜索，而查獲陳○○本人到案乙情
    ，有新北市政府警察局新莊分局解送人犯報告書影本乙份，
    在卷可憑，應依毒品危害防制條例第17條第1 項之規定，減
    輕其刑。本件原審以被告上開施用甲基安非他命之犯行事證
    明確，而援引刑事訴訟法第449 條第1 項前段、第3 項、第
    454 條第2 項、第450 條第1 項、毒品危害防制條例第10條
    第2 項、第18條第1 項前段、刑法第11條前段、第41條第1
    項前段之規定，量處有期徒刑4 月，如易科罰金以1000元折
    算乙日，並沒收銷燬扣案之甲基安非他命乙包（驗餘淨重0.
    0626公克），固屬有據，惟原審漏未審酌被告已於警詢中供
    出其所施用甲基安非他命之來源，並因而查獲正犯陳○○其
    人到案乙節，容有違誤。綜上所述，被告不服原審判決，提
    起本件上訴，請求依上開規定減輕其刑，為有理由，原審判
    決既有上開違誤，要屬無可維持，應予撤銷，並由本院管轄
    合議庭自為第二審判決。爰審酌被告本件犯罪之動機、目的
    、手段、所生危害及其犯後坦承犯行，態度尚稱良好等一切
    情狀，量處如主文所示之刑，並諭知易科罰金之折算標準，
    以資懲儆。扣案之甲基安非他命乙包（驗餘淨重0.0626公克
    ）係當場查獲之毒品，應依毒品危害防制條例第18條第1 項
    前段之規定，宣告沒收銷燬之。
據上論斷，應依刑事訴訟法455 條之1 第1 項、第3 項、第369
條第1 項前段、第364 條、第299 條第1 項前段，毒品危害防制
條例第10條第2 項、第17條第1 項、第18條第1 項前段，刑法第
11 條 前段、第41條第1 項前段，判決如主文。
本案經檢察官林建良到庭執行職務。
中    華    民    國  100     年    10    月    18    日
                  刑事第二庭  審判長法  官  樊季康
                                    法  官  連雅婷
                                    法  官  林晏鵬
上列正本證明與原本無異。
不得上訴。
                                    書記官  陳映孜
中    華    民    國  100     年    10    月    18    日
附錄法條：毒品危害防制條例第10條
毒品危害防制條例第10條
施用第一級毒品者，處 6 月以上 5 年以下有期徒刑。
施用第二級毒品者，處 3 年以下有期徒刑。